臺灣臺中地方法院刑事裁定　　　　　　100年度撤緩字第134號
聲　請　人　臺灣臺中地方法院檢察署檢察官
受　刑　人　彭偉文
上列聲請人因受刑人犯公共危險案件，聲請撤銷緩刑之宣告（10
0 年度執聲字第1770號、100 年度執保字第193 號），本院裁定
如下：
    主  文
彭偉文之緩刑宣告撤銷。
    理  由
一、聲請意旨略以：受刑人彭偉文因公共危險案件，經臺灣臺中
    地方法院以100 年度交訴字第18號判處有期徒刑6 月，緩刑
    3 年，緩刑期間內付保護管束，並應依臺灣臺中地方法院10
    0 年度司中調字第515 號調解程序筆錄所載，自民國100 年
    4 月12日起至101 年11月12日止，於每月12日前給付新臺幣
    （下同）1 萬元予告訴人劉錦文，並應向指定之政府機關、
    政府機構、行政法人、社區或其他符合公益目的之機構或團
    體，提供120 小時之義務勞務，於100 年4 月12日確定。茲
    因受刑人經臺灣臺中地方法院檢察署檢察官於100 年5 月26
    日合法傳喚執行保護管束未到場，100 年6 月13日拘提亦未
    到案，且至今只在100 年4 月12日給付告訴人劉錦文5,000
    元，告訴人劉錦文亦請求撤銷受刑人彭偉文之緩刑宣告。又
    受刑人彭偉文於緩刑期間前即100 年4 月7 日起，復故意犯
    妨害風化案件，經臺灣臺中地方法院於100 年5 月4 日以10
    0 年度豐簡字第275 號判處有期徒刑3 月，於100 年6 月2
    日確定。核受刑人所為，顯已違反保安處分執行法第74條之
    2 第2 、4 款、刑法第75條之第1 、4 款之規定，情節重大
    ，爰依保安處分執行法第74條之3 第1 項，刑事訴訟法第47
    6 條之規定，聲請撤銷緩刑之宣告等語。
二、按刑法第75條之1 規定：「受緩刑之宣告而有下列情形之一
    ，足認原宣告之緩刑難收其預期效果，而有執行刑罰之必要
    者，得撤銷其宣告：一緩刑前因故意犯他罪，而在緩刑期內
    受得易科罰金之有期徒刑、拘役或罰金之宣告確定者。…四
    違反第74條第2 項第1 款至第8 款所定負擔情節重大者」。
    又刑法第74條第2 項規定：「緩刑宣告，得斟酌情形，命犯
    罪行為人為下列各款事項：「三向被害人支付相當數額之財
    產或非財產上之損害賠償」。是針對緩刑前故意犯他罪時之
    情形，如在緩刑期內受得易科罰金之有期徒刑、拘役或罰金
    之宣告確定者；或違反第74條第2 項第1 款至第8 款所定負
    擔情節重大者，依刑法第75條之1 第1 項規定，法院均應審
    酌案情是否足認原宣告之緩刑難收其預期效果，而有執行刑
    罰之必要，裁定是否撤銷其宣告。而緩刑宣告是否撤銷，除
    須符合刑法第75條之1 第1 項各款之要件外，本條並採裁量
    撤銷主義，賦予法院撤銷與否之權限，特於第1 項規定實質
    要件為「足認原宣告之緩刑難收其預期效果，而有執行刑罰
    之必要」，供作審認之標準。亦即於上揭「得」撤銷緩刑之
    情形，法官應依職權本於合目的性之裁量，妥適審酌被告所
    犯前後數罪間，關於法益侵害之性質、再犯之原因、違反法
    規範之情節是否重大、被告主觀犯意所顯現之惡性及其反社
    會性等情，是否已使前案原為促使惡性輕微之被告或偶發犯
    、初犯改過自新而宣告之緩刑，已難收其預期之效果，而確
    有執行刑罰之必要。
三、次按緩刑宣告，得斟酌情形，命犯罪行為人向指定之政府機
    關、政府機構、行政法人、社區或其他符合公益目的之機構
    或團體，提供40小時以上240 小時以下之義務勞務；受緩刑
    之宣告而有違反第74條第2 項第1 款至第8 款所定負擔情節
    重大者，足認原宣告之緩刑難收其預期效果，而有執行刑罰
    之必要者，得撤銷其宣告，刑法第74條第2 項第5 款、第75
    條之1 第1 項第4 款分別定有明文。而依保安處分執行法第
    74條之2 規定：「受保護管束人在保護管束期間內，應遵守
    左列事項：一、保持善良品行，不得與素行不良之人往還。
    二、服從檢察官及執行保護管束者之命令。三、不得對被害
    人、告訴人或告發人尋釁。四、對於身體健康、生活情況及
    工作環境等，每月至少向執行保護管束者報告一次。五、非
    經執行保護管束者許可，不得離開受保護管束地；離開在十
    日以上時，應經檢察官核准。」又按受保護管束人違反前條
    各款情形之一，情節重大者，檢察官得聲請撤銷保護管束或
    緩刑之宣告，保安處分執行法第74條之3 第1 項亦有明定。
四、經查：本案受刑人彭偉文因公共危險案件，經本院以100 年
    度交訴字第18號判決判處有期徒刑6 月，緩刑3 年，緩刑期
    間內付保護管束，並應依本院100 年度司中調字第515 號調
    解程序筆錄所載，自100 年4 月12日起至101 年11月12日止
    ，於每月12日前給付1 萬元予告訴人劉錦文，並應向指定之
    政府機關、政府機構、行政法人、社區或其他符合公益目的
    之機構或團體，提供120 小時之義務勞務，於100 年4 月12
    日確定等情，有本院100 年度交訴字第18號刑事判決書（附
    於100 年度執聲字第1770號卷內）、臺灣高等法院被告前案
    紀錄表各1 份在卷可稽。惟受刑人彭偉文於緩刑期間前即10
    0 年4 月7 日復故意犯妨害風化案件，經本院於100 年5 月
    4 日以100 年度豐簡字第275 號判處有期徒刑3 月，如易科
    罰金，以1,000 元折算1 日，並於100 年6 月2 日確定，業
    經本院核閱案卷無訛。另受刑人嗣經臺灣臺中地方法院檢察
    署檢察官定期傳喚應於100 年5 月26日到案，該傳票已合法
    送達，受刑人並未遵期前往臺灣臺中地方法院檢察署報到執
    行，臺灣臺中地方法院檢察署檢察官復命警執行拘提，仍未
    拘獲受刑人，致無從命受刑人提供義務勞務，有送達證書2
    份、臺灣臺中地方法院檢察署檢察官拘票2 份、員警拘提未
    獲報告書2 份等在卷可參（附於100 年度執聲字第1770號卷
    內），且被告至今只在100 年4 月12日給付告訴人劉錦文5,
    000 元，其後未再與告訴人劉錦文聯絡，告訴人劉錦文亦請
    求撤銷緩刑宣告等情，有臺灣臺中地方法院檢察署訊問筆錄
    1 紙在卷可憑。本院審酌本件受刑人彭偉文上開宣告緩刑之
    判決，係以受刑人前案執行完畢後之5 年內，未曾因故意犯
    罪再受有期徒刑以上刑之宣告，且與告訴人劉錦文達成和解
    為由而予以宣告緩刑3 年，另上開判決書亦載明「被告應依
    本院調解程序時所承諾之賠償金以及付款方式履行，並應向
    指定之政府機關、政府機構、行政法人、社區或其他符合公
    益目的之機構或團體，提供120 小時之義務勞務，若被告有
    違反且情節重大者，得依法撤銷緩刑宣告」等語，而受刑人
    從上開判決確定後僅支付5,000 元予告訴人，顯然違反上開
    判決所定之負擔，並確有在保護管束期間內，未服從檢察官
    及執行保護管束者之命令，且二者均情節重大，從而原宣告
    之緩刑顯難收其預期效果，自有執行刑罰之必要，故本件聲
    請與刑法第75條之1 第1 項第4 款及保安處分執行法第74條
    之3 第1 項之規定相符，應撤銷受刑人之緩刑宣告，聲請意
    旨核無不合，應予准許。
五、爰依刑事訴訟法第476條規定，裁定如主文。
中    華    民    國   100    年    8     月    11    日
                  刑事第十六庭  法  官  陳玉聰
以上正本證明與原本無異。
如不服本裁定，應於送達後5日內，向本院提出抗告狀。(須附繕
本)
                                書記官  魏愛玲
中    華    民    國   100    年    8     月    11    日